【裁判字號】    98,交聲,1555
【裁判日期】    990104
【裁判案由】    違反道路交通管理處罰條例聲明異議
【裁判全文】
臺灣士林地方法院交通事件裁定        98年度交聲字第1555號
原處分機關  交通部公路總局臺北區監理所基隆監理站
異  議  人
即受處分人  甲○○
上列異議人即受處分人因違反道路交通管理處罰條例案件，對於
交通部公路總局臺北區監理所基隆監理站民國98年12月15日所為
之處分（基監字第裁42-Z00000000號），聲明異議，本院裁定如
下：
    主  文
異議駁回。
    理  由
一、按汽車行駛於高速公路、快速公路或設站管制之道路，不遵
    使用限制、禁止、行車管制及管理事項之管制規則而有進入
    或行駛禁止通行之路段者，處汽車駕駛人新臺幣（下同）3,
    000 元以上6,000 元以下罰鍰，並記違規點數1 點，道路交
    通管理處罰條例第33條第1 項第14款、第63條第1 項第1 款
    定有明文。
二、原處分意旨略以：異議人即受處分人甲○○駕駛車牌號碼22
    6-TV號自用曳引車，於民國98年11月5 日凌晨0 時21分許，
    在國道5 號南下7.5 公里處，因「行駛高速公路進入禁止通
    行之路段」，經警舉發在案，爰依道路交通管理處罰條例第
    33條第1 項第14款、第63條第1 項第1 款之規定（原處分漏
    引第1 款），裁處異議人罰鍰4,000 元，並記違規點數1點
    。
三、聲明異議意旨略以：因國道5 號工程需求，伊於當天早上集
    結在石碇交流道口，待行控中心通報進入工地施工，所有工
    程車均無通行證即進入上開違規地點施工，嗣施工告一段落
    後，伊等向行控中心通報將載運路面機械工程車離開，到了
    國道5 號後，交接之警衛卻以伊等未向行控中心登記，遂通
    報警察前來舉發，此乃行控中心警衛交接之行政問題，伊並
    未違規，以此聲明異議云云。
四、經查：
  (一)證人即查獲本件違規之內政部警政署國道公路警察局第九警
    察隊石碇分隊員警乙○○到庭明確證稱：伊於上開時間接到
    烏塗管制站通報異議人誤闖管制區域，伊趕到該處後，見異
    議人駕駛車牌號碼226-TV號車輛正要將1 輛壓路機載走，伊
    便以無線電向值班同事確認異議人是否經核准得進入該區域
    ，同事表示異議人並未經許可進入，伊遂依違規事實舉發，
    而該區域本係禁止大型貨車進入，必須事先通報，經坪林行
    控中心許可後才可進入等語（見本院卷第13頁至第14頁），
    經核證人乙○○係就案發當日親身經歷之舉發經過作證，所
    證內容，就其目擊異議人違規情節及舉發經過敘述詳確，顯
    非一般憑空捏造證詞可擬。且證人與異議人原不相識，2 人
    間並無怨恨仇隙，故證人要無設詞誣陷異議人違規，進而招
    致偽證重罪之可能及必要，是其證詞應屬可信，況異議人亦
    於聲明異議狀中自承：當天所有車輛均無通行證等語（見本
    院卷第4 頁），更可徵證人所言非虛，是異議人上開違規之
    事實，應甚明確。
  (二)異議人雖辯稱：當天所有施工車輛均無通行證，為何只取締
    伊云云，然按行政行為，應以誠實信用之方法為之，並應保
    護人民正當合理之信賴；行政行為，非有正當理由，不得為
    差別待遇，固為行政程序法第8 條、第6 條分別定有明文，
    惟在法治國家，遵守法規為每一國民之責任，自不得以他人
    或自己過去之違規行為未被取締，即執為自己亦可以不遵守
    規定之適法理由，否則即係曲解前揭誠實信用原則、信賴保
    護原則及平等原則之真義，亦即人民不得主張「不法之平等
    」，故行政機關若怠於行使權限，致人民因個案違法狀態未
    排除而獲得利益時，該利益並非法律所應保護之利益，其他
    人民自不能要求行政機關比照該違法案例而授予利益。是異
    議人行駛高速公路本應遵循規定，共同維護行車秩序與安全
    ，該路段既禁止大型貨車行駛，異議人雖係配合工程施工，
    仍應向該路段管理單位即坪林行控中心申請通行許可，自仍
    不得無視現行禁制規範而任意行駛，而現場縱有其他工程車
    均無通行證而未遭開單舉發，惟異議人既確有前揭違規行為
    ，則他人是否亦有違規行為或他人之違規行為是否同遭舉發
    ，均無從據為異議人本件免罰之依據，附此敘明。
五、綜上所述，本件異議人駕駛車牌號碼226-TV號自用曳引車，
    確有前揭時、地「行駛高速公路進入禁止通行之路段」之事
    實，堪以認定。原處分機關依道路交通管理處罰條例第33條
    第1 項第14款、第63條第1 項第1 款之規定，就前揭異議人
    之違規行為，裁處異議人罰鍰4,000 元，並記違規點數1點
    。核無違誤，本件聲明異議為無理由，應予駁回。
據上論斷，應依道路交通案件處理辦法第19條，裁定如主文。
中    華    民    國    99    年    1     月    4     日
                        交通法庭法  官  劉育琳
以上正本證明與原本無異。
如不服本裁定應於裁定送達後 5日內向本院提出抗告狀。
                                書記官  朱宮瑩
中    華    民    國    99    年    1     月    4     日


司法院資訊處製作；財團法人民間司法改革基金會備份。
